【裁判字號】    97,消債更,891
【裁判日期】    980427
【裁判案由】    更生事件
【裁判全文】
臺灣臺北地方法院民事裁定           97年度消債更字第891號
聲  請  人
即債務人    甲○○原名莊秀郡.
                      原住台北市○○街80號
相  對  人
即債權人    中國信託商業銀行股份有限公司
相  對  人
即債權人    美商花旗銀行股份有限公司
相  對  人
即債權人    永豐信用卡股份有限公司
相  對  人
即債權人    友邦國際信用卡股份有限公司
相  對  人
即債權人    陽光資產管理股份有限公司
相  對  人
即債權人    台灣美國運通國際股份有限公司
上列當事人聲請消費者債務清理事件，本院裁定如下：
    主  文
債務人甲○○（原名莊秀郡）自中華民國98年4月27日16時起開
始更生程序。
命司法事務官進行本件更生程序。
    理  由
一、按法院開始更生程序之裁定，應載明其年、月、日、時，並
    即時發生效力；又法院裁定開始更生或清算程式後，得命司
    法事務官進行更生或清算程式，必要時得選任律師、會計師
    或其他適當之自然人或法人一人為監督人或管理人。消費者
    債務清理條例第45條第1項、第16條第1項分別定有明文。
二、本件債務人主張：其有不能清償之虞情事，前已提出債權人
    清冊，以書面向最大債權金融機構請求共同協商債務清償方
    案，惟協商不成立，且其無擔保或無優先權之債務總額共計
    新臺幣1,311,859元未逾新臺幣1, 200萬元，復未經法院裁
    定開始清算程序或宣告破產，爰向本院聲請更生等語。經查
    ：債務人所主張之上開事實，業據提出財產及收入狀況說明
    書一件、財產歸屬資料清單三件、95年度及96年度綜合所得
    稅各類所得資料清單各一件、勞工保險被保險人投保資料表
    及明細三件、薪資表二頁、臺北市政府社會局95年2月3日北
    市社五字第09530187900號函一件、95年3月17日北市社五字
    第09532746500號函一件、95年8月14日北市社五字第095376
    62000號函一件、95年9月21日北市社五字第09539612000號
    函一件、96年6月11日北市社五字第09636458400號函一件、
    95年8月30日北市社五字第09639740600號函一件、96年11月
    2日北市社五字第096420 57400號函一件、全民健康保險紓
    困基金貸款申請書一件、郵政存簿儲金簿一份、收支說明書
    二頁、房屋租賃契約書影本一件、月費收據八件、收費四聯
    單三件、在學證明書一件、戶籍謄本一件、債權人清冊一件
    、財團法人金融聯合徵信中心債務清理條例前置協商專用債
    權人清冊一件、債權讓與證明書一件、前置協商不成立通知
    書一件為證，而債務人聲請前二年之收入（含任職於吉仁運
    通股份有限公司之薪資及獲致台北市政府社會局之扶助金）
    共計新臺幣596,510元，扣除支出共計新臺幣525,971元（含
    租金、膳食、勞、健保費、子女教育、交通及債務清償）後
    ，雖尚有7萬餘元之盈餘，惟如扣除台北市政府社會局將近
    新臺幣15萬元之緊急補助，即有所不足，再衡以債務人所積
    欠中國信託商業銀行股份有限公司等六家銀行之款項，其金
    額最多者為新台幣486,490元（債權人中國信託商業銀行股
    份有限公司）、最少者為新台幣50,782元（債權人永豐信用
    卡股份有限公司），惟並無證據顯示為係因如何之奢侈浪費
    行為所致而負債，堪認債務人所主張其因離婚後須獨力撫養
    二名子女，又曾經失業而舉債，復遭債權人強制執行扣薪，
    加以子女漸成長教育費用增加，致有限之收入有不能清償之
    虞，雖以書面向最大債權金融機構請求共同協商債務清償方
    案，惟因無法負擔任何還款條件而致協商不成立，尚非可歸
    責於債務人等情，尚非虛妄。
三、本件又查無債務人有消費者債務清理條例第6條第3項、第8
    條或第46條各款所定駁回更生聲請之事由存在，則債務人聲
    請更生，應屬有據，爰裁定如主文。
中    華    民    國    98    年    4     月    27    日
              民事第二十二庭法      官  張明輝
上為正本係照原本作成
本件不得抗告
本裁定已於98年4月27日16時公告。
中    華    民    國    98    年    4     月    27    日
                            書  記  官  鄭玉佩


司法院資訊處製作；財團法人民間司法改革基金會備份。
